# 请问给团员培训的党知识属于职工教育经费吗

提问人：wjy1234567 时间：2022-06-16 10:34:34
请问给团员培训的党知识属于职工教育经费吗

回答人：chenyiwei
根据“财政部 国家发展改革委 国家税务总局 国务院国有资产监督管理委员会 教育部 科学技术部 劳动和社会保障部 人事部关于印发《关于企业职工教育经费提取与使用管理的意见》的通知”规定，“企业职工教育培训的主要内容有：政治理论、职业道德教育；岗位专业技术和职业技能培训以及适应性培训；企业经营管理人员和专业技术人员继续教育；企业富余职工转岗转业培训；
根据需要对职工进行的各类文化教育和技术技能培训”，据此，党知识讲解作为政治理论培训，应可归入该范围。
另外，如果企业计提党建工作经费的，也可以从中列支。